【裁判字號】    90,重訴,265
【裁判日期】    900620
【裁判案由】    清償借款
【裁判全文】
臺灣高雄地方法院民事判決  九十年度重訴字第二六五號
    原      告  高雄縣鳥松鄉農會
    法定代理人  何勝雄
    訴訟代理人  林靜惠
    被      告  甲○○○
    訴訟代理人  蔡水安
右當事人間清償借款事件，本院判決如左：
    主    文
被告應給付原告新臺幣貳仟萬元，及自民國八十六年三月六日起至清償日止，按週年
利率百分之十點七五計算之利息，並自民國八十六年四月六日起至清償日止，其逾期
在六個月以內者，按上開利率之一成，逾期超過六個月以上者，其超過六個月部份，
按上開利率之二成計算之違約金。
訴訟費用由被告負擔。
本判決於原告以新台幣陸佰陸拾陸萬陸仟陸佰陸拾陸元供擔保後得假執行。
    事    實
甲、原告方面：
一、聲明：求為判決如主文所示。
二、陳述：被告於民國八十五年十一月六日，向原告借款新臺幣（下同）二千萬元，
    約定清償期限為二年，自八十五年十一月六日起至八十七年十一月六日止，利率
    則依週年利率百分之十點七五計算，如遲延清償本息時，即喪失期限利益，全部
    債務視為到期，除仍按上開利率計息外，逾期在六個月以內者，按上開利率之一
    成，逾期超過六個月部分，按上開利率之二成計付違約金。詎被告於借得上述款
    項後，自八十六年四月六日起即違約未繳付利息，經原告催討仍無效果，計尚欠
    如訴之聲明所載之本金、利息及違約金，爰訴請被告依約清償。
三、證據：提出擔保放款借據影本一份。
乙、被告方面：
    對原告之請求均無意見，惟希望能私下協商解決。
    理    由
一、原告起訴主張之事實，已據其提出擔保放款借據影本一份為證。被告對於原告之
    主張及請求亦表示並無意見，茲經本院調查證據之結果，原告之主張自堪信為真
    實。
二、按稱消費借貸者，謂當事人一方移轉金錢或其他代替物之所有權於他方，而約定
    他方以種類品質、數量相同之物返還之契約；借用人應於約定期限內，返還與借
    用物種類、品質、數量相同之物；遲延之債務，以支付金錢為標的者，債權人得
    請求依法定利率計算之遲延利息，但約定利率較高者，仍從其約定利率；當事人
    得約定債務人不履行債務債務時，應支付違約金。民法第四百七十四條、第四百
    七十八條、第二百三十三條第一項、第二百五十條第一項分別定有明文。
三、經查，本件被告與原告訂立消費借貸契約，係消費借貸契約之借款人，從而原告
    依消費借貸契約之法律關係，請求被告應給付原告二千萬元，及自八十六年三月
    六日起至清償日止，按週年利率百分之十點七五計算之利息，並自八十六年四月
    六日起至清償日止，其逾期在六個月以內者，按上開利率之一成，逾期超過六個
    月以上者，其超過六個月部份，按上開利率之二成計算之違約金，即屬正當，應
    予准許。
四、原告陳明願供擔保以代釋明聲請宣告假執行，核無不合，爰酌定相當擔保金額，
    准予宣告假執行。
據上結論，本件原告之訴為有理由，依民事訴訟法第三百八十五條第一項前段、第七
十八條、第三百九十條第二項，判決如主文。
中      華      民      國      九十    年      六      月     二十     日
                              臺灣高雄地方法院民事庭
~B法      官  莊松泉
右為正本係照原本作成。
如不服本判決，應於送達後廿日內，向本院提出上訴狀並表明上訴理由，如於本
判決宣示後送達前提起上訴者，應於判決送達後十日內補提上訴理由書（須附繕本）。
~B法院書記官  林誠桂
中      華      民      國      九十    年      六      月     二十     日


司法院資訊處製作；財團法人民間司法改革基金會備份。
